臺灣臺北地方法院民事裁定
111年度訴字第994號
原      告  陳月齡  
            陳勁志  

            陳琦榕  
            陳榕鏗  
            陳榕鍠  
共      同
訴訟代理人  許俊明律師
被      告  景新育樂事業股份有限公司

法定代理人  陳勝吉  
上列當事人間損害賠償事件，本院裁定如下：
    主  文
本件移送臺灣士林地方法院。
    理  由
一、按訴之全部或一部，法院認為無管轄權者，依原告聲請或依
    職權以裁定移送於其管轄法院，民事訴訟法第28條第1項定
    有明文。而「管轄權之有無，應依原告主張之事實，按諸法
    律關於管轄之規定而為認定，與其請求是否成立無涉」（最
    高法院56年台抗字第369號、65年台抗字第162號裁判意旨參
    照）。次按訴訟，由被告住所地之法院管轄；被告住所地之
    法院不能行使職權者，由其居所地之法院管轄；訴之原因事
    實發生於被告居所地者，亦得由其居所地之法院管轄，民事
    訴訟法第1條第1項定有明文。由此可知，民事訴訟關於管轄
    ，原則上係採「以原就被」原則，以保護被告應訴之利益，
    因此，除法律為謀訴訟程序進行之便利，兼顧原告之利益，
    另有特別規定外，原則上應依上開規定定其管轄法院。再按
    因不動產物權而涉訟者，依民事訴訟法第10條第 1項之規定
    ，雖應專屬不動產所在地之法院管轄，然因買賣、贈與或其
    他關於不動產之債權契約，請求履行時，則屬債法上之關係
    ，而非不動產物權之訟爭，應不在專屬管轄之列（最高法院
    71年台上字第4722號判例參照）。又民事訴訟法第10條第 2
    項雖規定，其他因不動產涉訟者，得由不動產所在地之法院
    管轄，惟所謂「其他因不動產涉訟」，係指除因不動產之物
    權或其分割或經界訴訟以外，其他直接與不動產本體請求有
    關之訴訟而言。若非基於與不動產本體直接相關之請求，即
    與民事訴訟法第10條第 2項所定「其他因不動產涉訟」之特
    別審判籍無關。
二、經查，本件原告本於侵權行為之法律關係，請求被告負損害
    賠償責任，並非基於不動產之物權或債權契約而請求，而係
    因被告之侵權行為涉訟，依前揭說明，即非屬因不動產而涉
    訟之情形，並無民事訴訟法第10條第1項或第2項規定之適用
    。又被告公司之登記所在地係於臺北市士林區，依民事訴訟
    法第1條第1項前段之規定，應由臺灣士林地方法院管轄。玆
    原告向無管轄權之本院起訴，顯係違誤，爰依職權將本件移
    送於該管轄法院。
三、依民事訴訟法第28條第1項，裁定如主文。
中　　華　　民　　國　　111 　年　　2 　　月　　24　　日
                  民事第二庭    法  官  林禎瑩
以上正本係照原本作成。
如不服本裁定應於送達後10日內向本院提出抗告狀，並繳納抗告
費新臺幣1,000元。
中　　華　　民　　國　　111 　年　　2 　　月　　24　　日
                                書記官  鄭玉佩